【裁判字號】    98,審訴,425
【裁判日期】    980731
【裁判案由】    違反毒品危害防制條例
【裁判全文】
臺灣新竹地方法院刑事宣示判決筆錄     98年度審訴字第425號
公  訴  人  臺灣新竹地方法院檢察署檢察官
被      告  乙○○
指定辯護人  本院公設辯護人甲○○
上列被告因違反毒品危害防制條例案件，經檢察官提起公訴（98
年度撤緩偵字第119 號），檢察官聲請改依協商程序而為判決，
本院於中華民國98年7月31日下午4時在本院刑事第11法庭宣示判
決，出席職員如下：
                        法  官  魏瑞紅
法官起立朗讀判決主文、犯罪事實要旨、處罰條文、附記事項及
告以上訴限制、期間並提出上訴狀之法院，且諭知記載其內容：
一、主  文
乙○○施用第一級毒品，累犯，處有期徒刑柒月；又施用第二級
毒品，累犯，處有期徒刑肆月。應執行有期徒刑拾月。
二、犯罪事實要旨：
（一）乙○○前於(1)民國83年間因違反麻醉藥品管理條例、藥事
      法等案件，分別經本院以83年度易字第3195號判決判處有
      期徒刑7月確定、以83年度訴字第1183 號判決判處有期徒
      刑3年4月確定、以84年度訴字第1 號判決判處有期徒刑10
      月確定，上開3案嗣再經本院以84年度聲字第607號裁定定
      應執行刑為有期徒刑4年4月確定，於84年3月3日入監執行
      ，並於86年3月18 日縮短刑期假釋出監，嗣經撤銷假釋，
      尚有殘刑1年10月又17日；(2)又於86 年間因違反麻醉藥品
      管理條例案件，經臺灣台北地方法院以86年度易字第5960
      號判決判處有期徒刑8 月確定，並與上開(1)所示撤銷假釋
      後之殘刑1年10月又17日接續執行，於87年5月29日入監執
      行，並於89年2月21 日縮短刑期假釋出監，嗣經撤銷假釋
      ，尚有殘刑8月又12日；(3)又於89年間因2犯連續施用第一
      級、第二級毒品案件，經本院以89年度訴字第676 號判決
      判處有期徒刑8月、6月、應執行有期徒刑1年1月確定；復
      於90年間因3 犯施用第一級、第二級毒品案件，經本院以
      91年度訴字第38號判決判處有期徒刑8月、6月、應執行有
      期徒刑1年1月確定；前述有期徒刑1年1月、1年1月，再與
      上開(2)所示撤銷假釋後之殘刑8月又12 日接續執行，於90
      年9月4日入監執行，並於92年9月16 日縮短刑期假釋出監
      ，嗣經撤銷假釋，尚有殘刑8月又22日；(4)又於92年間因4
      犯連續施用第一級、第二級毒品案件，經本院以93年度訴
      字第169號判決判處有期徒刑10月、8月、應執行有期徒刑
      1年5月確定；復於93年間因5犯 連續施用第一級、第二級
      毒品案件，經本院以93年度訴字第531 號判決判處有期徒
      刑1年、10月、應執行有期徒刑1年10月確定，嗣因適用中
      華民國九十六年罪犯減刑條例，經本院以96年度聲減字第
      651 號裁定分別減刑為有期徒刑6月、5月，並定應執行刑
      為有期徒刑11月確定；前述有期徒刑1年5月、11月，再與
      上開(3)所示撤銷假釋後之殘刑8月又22 日接續執行，於96
      年8月21日執行完畢出監。
（二）乙○○於87年間因初犯施用毒品案件，經本院以87年度易
      字第258 號裁定送觀察勒戒後，認無繼續施用毒品之傾向
      ，於87年9月21日 執行完畢釋放，並經本院以87年度易字
      第258號判決免訴確定；再於89年間因2犯施用毒品案件，
      經本院以89年度毒聲字第2075號裁定送勒戒處所觀察、勒
      戒，因認有繼續施用毒品之傾向，再經本院以89年度毒聲
      字第2828號裁定送戒治處所施以強制戒治，嗣因評定戒治
      成效合格，再經本院以90年度毒聲字第802 號裁定停止其
      處分出監並付保護管束，於90年11月25日保護管束期滿，
      該次刑責部分，則經本院以89年度訴字第676 號判決判處
      有期徒刑8月、6月、應執行有期徒刑1年1月確定。
（三）詎其仍不知戒斷毒癮，仍基於施用第一級毒品海洛因、第
      二級毒品安非他命之犯意，分別於96年12月18日23時30分
      在警局採尿時起各往前回溯26小時、96小時內之某時，在
      不詳地點，以將第一級毒品海洛因放入香菸內之方式、以
      將第二級毒品安非他命置於玻璃球內加熱後吸食煙霧之方
      式，分別施用第一級毒品、第二級毒品各1 次。嗣於96年
      12月18日19時許，在新竹縣湖口鄉○○路○ 段318 號為警
      查獲，經其同意配合調查並採尿送驗後，查知上情。。
三、處罰條文：
    毒品危害防制條例第10條第1項、第2 項，刑法第47條第1項
    、第51條第5款。
四、協商判決除有刑事訴訟法第454條之4第1項第1款於本訊問程
    序終結前，被告撤銷協商合意或檢察官撤回協商聲請者；第
    2款被告協商之意思非出於自由意志者；第4款被告所犯之罪
    非第455條之2第1項所定得以協商判決者；第6款被告有其他
    較重之裁判上一罪之犯罪事實者；第7 款法院認應諭知免刑
    或免訴、不受理者情形之一，及違反同條第2 項「法院應於
    協商合意範圍內為判決；法院為協商判決所科之刑，以宣告
    緩刑或2 年以下有期徒刑、拘役或罰金為限」之規定者外，
    檢察官與被告、辯護人均不得上訴。
五、如有前項得上訴之情形，得自收受宣示判決筆錄送達之日起
    10日內，向本院提出上訴書狀，上訴於第二審法院。
中    華    民    國    98    年    7     月    31    日
                        刑事第九庭書記官  吳月華
                                  法  官  魏瑞紅
以上筆錄正本係照原本作成。
中    華    民    國    98    年    7     月    31    日
                                  書記官  吳月華
附錄論罪科刑法條：
毒品危害防制條例第10條
施用第一級毒品者，處 6 月以上 5 年以下有期徒刑。
施用第二級毒品者，處 3 年以下有期徒刑。


司法院資訊處製作；財團法人民間司法改革基金會備份。
